【裁判字號】    99,交易,38
【裁判日期】    990527
【裁判案由】    公共危險等
【裁判全文】
臺灣花蓮地方法院刑事判決              99年度交易字第38號
公  訴  人  臺灣花蓮地方法院檢察署檢察官
被      告  乙○○
上列被告因公共危險等案件，經檢察官提起公訴（99年度偵字第
1293號），本院判決如下：
    主  文
乙○○服用酒類，不能安全駕駛動力交通工具而駕駛，處拘役肆
拾伍日，如易科罰金，以新臺幣壹仟元折算壹日。
被訴過失傷害部分，公訴不受理。
    事  實
一、乙○○於民國99年1月12日晚間7時許，在花蓮縣吉安鄉黃昏
    市場內飲酒後，已達不能安全駕駛動力交通工具之程度，仍
    騎乘車牌號碼 F68-562號重型機車，沿花蓮縣吉安鄉○○路
    由南往北行駛。嗣於同日 19時19分許行經該路358號前時，
    撞及沿同路段路旁由北往南行走之行人甲○○而發生車禍，
    顯已不能安全駕駛。嗣經警到場處理，並對乙○○施以呼氣
    酒精濃度測試，結果達每公升1.00毫克，而查知上情。
二、案經花蓮縣警察局吉安分局報告臺灣花蓮地方法院檢察署檢
    察官偵查起訴。
    理  由
壹、有罪部分：
一、按被告以外之人於審判外之言詞或書面陳述，除法律有規定
    者外，不得作為證據。又被告以外之人於審判外之陳述，經
    當事人於審判程序同意作為證據，法院審酌該言詞陳述或書
    面陳述作成時之情況，認為適當者，亦得為證據。當事人、
    代理人或辯護人於法院調查證據時，知有第159條第1項不得
    為證據之情形，而未於言詞辯論終結前聲明異議者，視為有
    前項之同意，刑事訴訟法第159條第1項及第159條之5分別定
    有明文。查被告乙○○對於證人即被害人甲○○於警詢時陳
    述之證據能力，於本院準備程序中表示沒有意見，迄於本案
    言詞辯論終結前亦未聲明異議，本院審酌其陳述並無違法取
    證及證明力明顯過低之瑕疵，參諸上開規定，認其於警詢時
    之陳述具有證據能力；又本案認定事實所引用本件卷證所有
    之證據（文書證據、物證等），檢察官、被告並未主張排除
    前開證據之證據能力，且迄於本院言詞辯論終結前均未表示
    異議，本院審酌前開書證、物證並無證據證明係公務員違背
    法定程序所取得，亦無刑事訴訟法第159條之4規定顯有不可
    信之情況與不得作為證據之情形，是本案認定事實所引用本
    件卷證所有之證據，亦均認為有證據能力，合先敘明。
二、上開犯罪事實，業據被告於警詢、偵查中及本院審理時均坦
    承不諱，核與證人甲○○於警詢時所證述之情節相符。此外
    ，復有道路交通事故現場圖、道路交通事故調查報告表、現
    場照片8張、道路交通事故當事人酒精測定紀錄表、刑法第1
    85條之 3案件觀察紀錄表分別在卷可稽。被告自白核與事實
    相符，自應依法論科。
三、核被告所為，係犯刑法第185條之3之不能安全駕駛動力交通
    工具而駕駛罪。爰審酌被告並無前科紀錄，素行尚佳，惟酒
    後仍騎乘機車，造成其他用路人之危險，本案更因此發生車
    禍撞及他人受傷，嚴重危害其他用路人之生命、財產安全，
    犯罪之手段、目的、動機，及犯罪後尚知坦承犯行，並就過
    失傷害部分與被害人達成和解等一切情狀，量處如主文所示
    之刑，並諭知易科罰金之折算標準。
貳、公訴不受理部分：
一、按告訴乃論之罪，告訴人於第一審辯論終結前得撤回其告訴
    ；又告訴經撤回者，法院應諭知不受理之判決，刑事訴訟法
    第238條第1項、第303條第3款分別定有明文。
二、公訴意旨略以：被告於前揭時、地飲酒後，已達不能安全駕
    駛動力交通工具之程度，仍騎乘車牌號碼 F68-562號機車，
    沿花蓮縣吉安鄉○○路由南往北行駛，於同日19時19分許行
    經該路 358號前時，理應注意車輛行駛之車前狀況，並隨時
    採取必要之安全措施，依當時又無不能注意之情事，竟疏未
    注意及此，而撞及由北往南行走之甲○○，致甲○○受有右
    脛骨與腓骨開放性骨折等傷害，因認被告涉犯刑法第 284條
    第1項前段之過失傷害罪嫌等語。
三、查上開罪名依同法第 287條前段規定須告訴乃論，茲被告與
    告訴人業經調解成立，告訴人並具狀請求撤回告訴，有撤回
    告訴狀 1紙附卷可稽，依前揭說明，本院就過失傷害部分，
    自應為不受理之判決。
據上論斷，應依刑事訴訟法第299條第1項前段、第303條第3款，
刑法第 185條之3、第41條第1項前段，刑法施行法第1條之1，判
決如主文。
本案經檢察官簡淑如到庭執行職務。
中    華    民    國    99    年    5     月    27    日
                  刑事第一庭    法  官  林恒祺
以上正本證明與原本無異。
如不服本判決應於收受送達後10日內向本院提出上訴書狀，並應
敘述具體理由。其未敘述上訴理由者，應於上訴期間屆滿後20日
內向本院補提理由書(均須按他造當事人之人數附繕本)「切勿逕
送上級法院」。告訴人或被害人如對於本判決不服者，應具備理
由請求檢察官上訴，其上訴期間之計算係以檢察官收受判決正本
之日期為準。
中    華    民    國    99    年    5     月    27    日
                                書記官
附錄本判決論罪之法律條文：
中華民國刑法第185條之3
服用毒品、麻醉藥品、酒類或其他相類之物，不能安全駕駛動力
交通工具而駕駛者，處1年以下有期徒刑、拘役或科或併科15 萬
元以下罰金。

司法院資訊處製作；財團法人民間司法改革基金會備份。
